【裁判字號】    97,簡上,304
【裁判日期】    980219
【裁判案由】    傷害
【裁判全文】
臺灣彰化地方法院刑事判決             97年度簡上字第304號
公  訴  人  臺灣彰化地方法院檢察署檢察官
上  訴  人
即  被  告  乙○○
上列上訴人即被告因傷害案件，不服本院彰化簡易庭九十七年度
彰簡字第一一０七號，中華民國九十七年十月二十四日第一審簡
易判決（九十七年度偵字第六三八五號），提起上訴，本院管轄
之第二審合議庭，判決如下：
    主       文
上訴駁回。
乙○○緩刑貳年。
    事實及理由
一、本案經本院審理結果，認第一審判決認事用法及量刑均無不
    當，應予維持，並引用第一審判決書記載，事實、證據及理
    由（如附件）。
二、上訴人即被告乙○○上訴意旨略以：被告家中經濟困苦，僅
    靠低收入戶補助維持家計，又被告因重病住院治療，恐無法
    入監執行，有低收入戶證明書影本、殘障手冊及重大傷病卡
    影本、診斷證明書影本各一紙在卷可查。原審未予詳查，遽
    為論罪科刑，爰請求撤銷原判決，從輕量刑或為緩刑之宣告
    云云。
三、經查：乙○○與鍾美僑於民國（下同）九十七年五月二十八
    日十四時許，在彰化縣彰化市○○路二十三號前因細故發生
    爭執，雙方竟基於傷害他人身體之犯意，出手毆打對方，致
    乙○○受有胸部及背部挫傷、雙膝、左足踝及右足部挫傷等
    傷害，另甲○○則受有頭部挫傷併頭皮撕裂傷及左手肘挫傷
    之傷害等事實，業據其於本院審理時供承不諱，復有財團法
    人彰化基督教醫院診斷證明書二紙、現場監視器攝影光碟一
    片及臺灣彰化地方法院檢察署勘驗筆錄一份等件附卷可按。
    本件犯罪事證明確，被告傷害犯行堪以認定。
四、核被告所為，係犯刑法第二百七十七條第一項之傷害罪。原
    審本同上開見解，適用刑事訴訟法第四百四十九條第一項、
    第四百五十四條第二項，刑法第二百七十七條第一項、第四
    十一條第一項前段，刑法施行法第一條之一規定，量處被告
    拘役十日，並諭知易科罰金之折算標準，核其認事用法均無
    違誤，量刑亦屬妥適，被告上訴為無理由，應予駁回。惟審
    酌被告前雖曾因過失致死罪，經判處有期徒刑八月，入監執
    行，並於七十四年十月二十一日執行完畢釋放後，五年以內
    未曾因故意犯罪受有期徒刑以上刑之宣告，此有臺灣高等法
    院被告全國前案紀錄表附卷可參，其因一時疏忽而罹刑章，
    並衡酌被告與被害人雖有意和解，惟因賠償金額無法達成共
    識而不成，且被告罹患重病不利刑之執行等情。則被告經此
    次科刑之判決，當知警惕，應無再犯之虞，本院因認對被告
    所宣告之刑，以暫不執行為適當，乃併予宣告緩刑二年，以
    勵自新。
據上論斷，應依刑事訴訟法第四百五十五條之一第一項、第三項
、第三百六十四條、第三百七十三條、第三百六十八條，刑法第
七十四條第一項第二款，判決如主文。
本案經檢察官余建國到庭執行職務。
中    華    民    國    98    年     2    月     19    日
                  刑事第一庭    審判長法  官   葉榮郎
                                      法  官   紀佳良
                                      法  官   鮑慧忠
以上正本證明與原本無異。
本件不得上訴。
中    華    民    國    98    年     2    月     19    日
                                      書記官   謝鈴玉


司法院資訊處製作；財團法人民間司法改革基金會備份。
